臺灣高等法院臺南分院民事裁定　　　　　 94年度抗字第132號
抗　告　人　乙○○
相　對　人　甲○○
上列抗告人因與相對人間聲請假處分事件，對於中華民國93年11
月18日臺灣雲林地方法院所為93年度裁全字第1480號裁定，提起
抗告，本院裁定如下：
    主  文
抗告駁回。
抗告訴訟費用由抗告人負擔。
    理　由
一、按債權人就金錢以外之請求，因請求標的之現狀變更，有日
    後不能強制執行，或甚難強制執行之虞，欲保全強制執行者
    ，得聲請假處分；又當事人於爭執之法律關係，有定暫時狀
    態之必要者，亦得為假處分；民事訴訟法第532條、第538條
    分別定有明文。再者假處分僅為保全強制執行方法之一種，
    故苟合於上開假處分條件，並經債權人敘明假處分之原因存
    在，法院即得為准許假處分之裁定，至於主張之實體上理由
    ，是否正當，乃屬本案問題，非假處分裁判中所能解決，亦
    經最高法院著有20年抗字第4號裁定意旨足參。經查原法院
    就相對人在原法院所為系爭雲林縣古坑鄉○○○段166號土
    地，係抗告人經拍賣取得所有權，同段第165之7號土地則為
    相對人所有，數十年來，相對人即以原裁定附圖所示Ａ、Ｂ
    部分為出入通行使用，並鋪設水泥路面，且於民國（下同）
    86年3月4日，與第三人李明國之父李勝家，定有通行地役權
    之契約書，惟李明國竟與其父串謀意圖毀約，除將土地過戶
    外，更於90年8月間，將如原裁定附圖Ａ、Ｂ部分，分南北
    兩側通路設立障礙物，使道路完全堵塞，致相對人通行困難
    ，相對人乃聲請對Ａ、Ｂ部分為假處分，獲原法院90年度裁
    全字第3330號假處分裁定，並以90年度執全字第1890號執行
    完畢（該假處分裁定及執行僅就Ａ部分為之）。惟抗告人自
    原法院拍賣取得Ｂ部分所在之系爭土地，近日並加以破壞Ｂ
    部分之巷道，阻止相對人通行，且抗告人非原執行名義效力
    所及之人，對於是否排除侵害，需經爭訟，為避免相對人無
    法正常出入之損失，爰求准相對人以新臺幣6萬元為抗告人
    提供擔保後，抗告人對系爭土地如原裁定附圖Ｂ所示部分，
    應暫供相對人通行不得妨礙之假處分聲請，於審酌該假處分
    聲請之原因事由，及相對人所提出之地籍圖謄本、現場照片
    、土地登記謄本、及原法院90年度裁全字第3330號裁定等證
    物後，雖可認有相當之釋明，然仍認為相對人應提供擔保，
    爰依職權酌定原裁定主文所示之相當擔保金額後准許之，經
    核認事用法核無不合。
二、抗告人抗告意旨雖略以：系爭雲林縣古坑鄉○○○段166號
    土地，係抗告人於93年3月1日，經原法院拍賣點交取得土地
    所有權後，鑑於土地為農牧用地，遂於其上及相對人所提雲
    林縣斗六地政事務所土地複丈結果圖說所示Ｂ部分，委由親
    友整地種植園藝作物馬拉巴栗，確實遵行農地農用原則，並
    符民法第765條所有人於法令限制之範圍內，得自由使用、
    收益、處分其所有物，並排除他人之干涉之規定。至相對人
    與李勝家、李明國父子之系爭地役權，其法律對造僅及李勝
    家、李明國，抗告人所有之系爭土地，於86年3月4日前，原
    所有權人為李魏素琴，兩相對照並無關聯性，依強制執行法
    第4條之2規定，抗告人非執行名義效力所及之人。又抗告人
    與相對人間無債權債務關係，亦無原裁定所述系爭之法律關
    係，相對人無權為金錢請求以外之請求，不符民事訴訟法第
    532條第1項之規定，原裁定理應駁回相對人假處分之聲請，
    詎竟准為假處分之裁定，明顯違反法律明確性及適當性原則
    。又於93年9月22日，原法院依法點交系爭土地予抗告人時
    ，並無相對人所述道路通行地役權之排除，抗告人本於所有
    權處分自己之土地，乃原裁定竟就抗告人所享有之憲法第15
    條、第22條人民財產權、自由權有所侵害，爰提起抗告，求
    廢棄原裁定，另為適法之裁決云云。惟查抗告人所主張之抗
    告事由，乃屬實體上之理由，是否真實正當，乃屬本案之爭
    執問題，要非本件假處分保全程序所能解決，本件仍應為准
    許假處分之裁定。從而本件抗告為無理由，應予駁回。
三、據上論結，本件抗告為無理由，應依民事訴訟法第495條之1
    、第449條第1項、第95條、第78條裁定如主文。
中　　華　　民　　國　　94　　年　　3 　　月　　18　　日
                  民事第一庭  審判長法  官  王惠一
                                    法  官  蘇重信
                                    法  官  林永茂
上為正本係照原本作成。
不得再抗告。
中　　華　　民　　國　　94　　年　　3 　　月　　18　　日
                                     書記官　謝素嬿
                                                 J
